# 收购25%股权并对其有重大影响是否必须评估目标公司价值？

提问人：yry3183 时间：2018-02-03 11:51:26
甲公司收购B公司的股权25%，支付对价 15 亿元。B公司通过其多层子公司控制某房地产公司。目前，该房地产公司的账面价值为负值，但土地升值空间较大。甲公司在联营公司中派有董事，具有重大影响。如投资方仅按享有账面价值的份额计算期末价值，肯定导致严重亏损。请问，对被投资公司是否必须经过评估以确认其公允价值？企业认为合作协议价即可认定交易价格为公允，不愿评估（评估标的额达 100 余亿元，评估费很高的），审计人员无法确认该交易是否产生营业外收入或隐含在股权投资成本中的商誉，是否会影响审计报告意见类型？

回答人：chenyiwei
如果B的实质资产就是房地产项目公司的股权，则可以认定所有资产增值均归属于该开发项目。据此对B的合并报表净资产公允价值进行调整。